【裁判字號】    99,抗,1234
【裁判日期】    991021
【裁判案由】    聲請定其應執行刑
【裁判全文】
臺灣高等法院刑事裁定                  99年度抗字第1234號
抗  告  人
即 受刑 人  甲○○
上列抗告人因聲請定其應執行刑案件，不服臺灣板橋地方法院中
華民國99年9月16日裁定（99年度聲字第4487號），提起抗告，
本院裁定如下：
    主  文
抗告駁回。
    理  由
一、本件抗告意旨略以：按新法實施以來，各法院對定其應執行
    刑之例，如臺灣板橋地方法院98年度聲字第2835號裁定，就
    被告所涉販賣毒品罪，合計判刑103年6月，定應執行刑25年
    ；臺灣士林地方法院98年度聲字第2260號裁定，就被告所涉
    販賣毒品、吸食毒品等罪，合計判刑47年5月，定應執行刑5
    年，其他諸如強盜等罪亦同。上開重罪與吸食毒品相較，除
    前開重罪於判決前往往會吸收為同一審法官判決外，並無重
    大不同。而吸食毒品罪於定執行刑時與上開重罪待遇有天壤
    之別，如8次吸食毒品罪分別判刑1年，合併後定其應執行刑
    卻成7年，實有違刑法之公平、正義原則以及比例原則。查
    抗告人所涉之罪所侵害法益、造成危害實屬低度行為，然其
    定應執行刑反較高度行為者重，顯然不公，爰請本院重為裁
    定云云。
二、按刑法第53條規定，數罪併罰，有二裁判以上者，依第51條
    之規定，定其應執行之刑。次按，「定執行刑之立法意旨，
    一方面為執行刑之便利，他方面係為受刑人之利益」（最高
    法院84年度台非字第452號判決意旨參照），且法律上屬於
    自由裁量事項，尚非概無法律性之拘束，在法律上有其外部
    界限及內部界限。前者法律之具體規定，使法院得以具體選
    擇為適當裁判，此為自由裁量之外部界限。後者法院為自由
    裁量時，應考量法律之目的，法律秩序之理念所在，此為自
    由裁量之內部界限。法院為裁判時，二者均不得有所踰越。
    在數罪併罰而有二裁判以上，應定其應執行刑之案件，法院
    所為刑之酌定，固屬自由裁量事項，然對於法律之內、外部
    界限，仍均應受其拘束（最高法院94年度台非字第21號判決
    意旨參照）。
三、經查，本件受刑人所犯如附表編號1至6所示各罪，先後經臺
    灣板橋地方法院、臺灣桃園地方法院判決確定在案，此有臺
    灣板橋地方法院98年度訴字第3631號判決、99年度訴字第83
    7號判決、臺灣桃園地方法院98年度審訴緝字第130號判決及
    本院被告全國前案紀錄表在卷可稽，嗣經檢察官聲請定其應
    執行之刑，原審法院經審核卷證結果，認其聲請為正當，依
    刑事訴訟法第477條第1項，刑法第53條、第51條第5款等規
    定，裁定其應執行刑為有期徒刑2年8月。其所定應執行刑係
    各宣告刑中之刑期最長—有期徒刑10月以上，各刑合併—有
    期徒刑3年5月以下之範圍內，符合法律所定之外部性界限；
    亦未逾自由裁量之內部界限（抗告人所犯如附表編號1至4號
    所示之罪，經臺灣桃園地方法院99年度聲字第957號裁定定
    其應執行之刑為有期徒刑2年1月，所犯如附表編號5至6號所
    示之罪，經臺灣板橋地方法院99年度訴字第857號判決定其
    應執行之刑為有期徒刑8月，合計有期徒刑2年9月），原審
    裁定經核即無不合。本件受刑人抗告意旨以其所列舉之他案
    ，認原審量刑有違比例原則云云，惟抗告人所舉案例係屬其
    他個案審判中量刑之情形，並無拘束本案之效力，是抗告意
    旨指摘原審量刑不當，為無理由，應予駁回。
四、據上論斷，應依刑事訴訟法第412條，裁定如主文。
中    華    民    國    99    年    10    月    21    日
                  刑事第十庭  審判長法  官  宋  祺
                                    法  官  高玉舜
                                    法  官  陳明珠
以上正本證明與原本無異。
如不服本裁定，應於收受送達後五日內向本院提出抗告狀。
                                    書記官  胡勤義
中    華    民    國    99    年    10    月    21    日

司法院資訊處製作；財團法人民間司法改革基金會備份。
